---
title: "Problema 3 - Checkpoint 1"
author: "Luiza Carvalho"
date: "19 de junho de 2017"
output: html_document
---

```{r setup, include=FALSE}
knitr::opts_chunk$set(echo = TRUE)
```

```{r load_code,message=FALSE}
library(tidyverse, warn.conflicts = F)
library(rvest)
library(plotly)
library(cluster)
library(ggdendro)
library(tibble)
theme_set(theme_light())
source("plota_solucoes_hclust.R")
```

# Tipos de filme de Angelina Jolie

Usaremos dados do [Rotten Tomatoes](https://www.rottentomatoes.com) sobre os filmes de Angelina Jolie. 

O código abaixo lê a tabela no html da página do rottentomatoes.com, extrai, limpa e organiza os dados em um tibble (que é um subtipo de data.frame). Os atributos do conjunto de dados são a avaliação de cada filme, o seu título, o papel que atriz fez no filme, o box office e o ano de lançamento do filme.

```{r,message=FALSE}
library(rvest)
url = "https://www.rottentomatoes.com/celebrity/angelina_jolie/"
download.file(url, destfile = "scrapedpage.html", quiet=TRUE)

from_page <- read_html("https://www.rottentomatoes.com/celebrity/angelina_jolie/") %>% 
    html_node("#filmographyTbl") %>% # A sintaxe da expressão é de um seletor à lá JQuery: https://rdrr.io/cran/rvest/man/html_nodes.html 
    html_table(fill=TRUE) %>% # Faz parse
    as.tibble()

filmes = from_page %>% 
    filter(RATING != "No Score Yet", 
           `BOX OFFICE` != "-", 
           CREDIT != "Executive Producer") %>%
    mutate(RATING = as.numeric(gsub("%", "", RATING)), 
           `BOX OFFICE` = as.numeric(gsub("[$|M]", "", `BOX OFFICE`))) %>% 
    filter(`BOX OFFICE` >= 1) # Para não pegar filmes que ainda não foram lançados

```



## A intuição

### Avaliação

Primeiramente iremos observar se podemos agrupar os dados utilizando apenas a intuição, visualizando se realmente existem grupos semelhantes entre si no nosso conjunto.

Por exemplo, observando as avaliações dos filmes:


``` {r,message=FALSE}
filmes %>% 
    ggplot(aes(x = RATING)) + 
    geom_histogram(bins = 16, fill = "#a24fa8" ) + 
    geom_rug(color = "#aa61a1")

```

Podemos observar 4 grupos distintos ao visualizar o gráfico de avaliações dos filmes. Temos o primeiro grupo que é dos filmes com avaliação muito baixa, o segundo que condiz ao grupo que possui avaliação em torno dos 50 pontos, o terceiro que sempre está acima de 50 porém abaixo de 75 e o quarto grupo que é o de filmes com boas avaliações.

Por esse gráfico podemos concluir que a maioria dos filmes de Angelina apresentados na sua página do Rotten Tomatoes não são aclamados pela crítica, a maior parte deles não chega a ter 75 pontos em sua avaliação.

### Renda 

Para fazer o mesmo com a renda do filme (ou box office), observamos que uma escala linear ou logarítmica levam a conclusões diferentes, portanto optamos por usar a escala logarítmica já que ela considera apenas diferenças muito grandes entre os números e assim facilita o agrupamento quando temos valores muito altos e que variam bastante.  

```{r,message=FALSE}

filmes %>% 
    ggplot(aes(x = `BOX OFFICE`)) + 
    geom_histogram(bins = 20, fill = "#6075af") + 
    geom_rug(color = "#2c3e6d")
```

Não é possível definir grupos intuitivamente quando consideramos a renda do filme em uma escala linear.

```{r,message=FALSE}
filmes %>% 
    ggplot(aes(x = `BOX OFFICE`)) + 
    geom_histogram(bins = 20, fill = "#7db8d1") + 
    scale_x_log10() + 
    geom_rug(color = "#466775")

```

Já quando utilizamos a escala logaritmica é possível definir 4 grupos, da esquerda para direita: os dos filmes que geraram lucro baixíssimo, filmes que geraram pouco lucro, filmes com lucro razoável, e filmes com lucro alto.

Diante desses gráficos podemos afirmar que filmes com Angelina Jolie tendem a ter uma renda de mediana para alta, sendo a maioria concentrada perto dos 100 mil dólares de box office.

## Agrupamento 

Para produzir uma solução de agrupamento precisamos de: 

* Definição de proximidade/distância entre pontos
* Definição de proximidade/distância entre grupos ou grupos e pontos
* Processo de agrupamento 
* Decidir quantos grupos existem

Depois vem o principal: **avaliar e interpretar** a solução. _Agrupamento sempre dá um resultado. Nem sempre é útil_. 

## Agrupamento com uma dimensão

### Avaliação

Vamos agrupar os dados da maneira hierárquica aglomerativa levando em consideração a avaliação dos filmes. O algoritmo irá selecionar os filmes que mais se assemelham (levando em conta a sua avaliação) e juntá-los em grupos.

```{r,message=FALSE}
row.names(filmes) = NULL
agrupamento_h = filmes %>% 
    column_to_rownames("TITLE") %>% 
    select(RATING) %>%
    dist(method = "euclidian") %>% 
    hclust(method = "ward.D")

ggdendrogram(agrupamento_h, rotate = T, size = 2) + 
    geom_hline(yintercept = 45, colour = "red")
```


Cada junção é um passo do algoritmo. A altura na dendrograma em cada passo significa a dissimilaridade entre os pontos ou grupos juntados naquele passo. 

Na medida que vamos aglomerando, as dissimilaridades nas junções tendem a ir aumentando caso haja estrutura de grupos. O ideal é obter grupos com pouca dissimilaridade, nesse caso é bom manter 3 grupos, pois a altura do dendograma aumenta bastante quando tentamos diminuir esse número, e mais grupos seriam desnecessários, pois causaria informações repetitivas.


Vejamos as soluções com diferentes números de grupos.

```{r,message=FALSE}
solucoes = tibble(k = 1:6)

atribuicoes = solucoes %>% 
    group_by(k) %>% 
    do(cbind(filmes, 
             grupo = as.character(cutree(agrupamento_h, .$k)))) 

atribuicoes %>% 
    ggplot(aes(x = "Filmes", y = RATING, colour = grupo)) + 
    geom_jitter(width = .02, height = 0, size = 2, alpha = .6) + 
    facet_wrap(~ paste(k, " grupos"))

```


Agora a solução com 3 grupos, que foi o que obtivemos como ideal:

```{r,message=FALSE}
solucoes = tibble(k = 3)

atribuicoes = solucoes %>% 
    group_by(k) %>% 
    do(cbind(filmes, 
             grupo = as.character(cutree(agrupamento_h, .$k)))) 

names(atribuicoes)[names(atribuicoes)=="RATING"] <- "Nota"

p <- atribuicoes %>% 
    ggplot(aes(x = "Filmes", y = Nota, colour = grupo, text = TITLE)) + 
    geom_jitter(width = .02, height = 0, size = 2, alpha = .6) + 
    facet_wrap(~ paste(k, " grupos"))

ggplotly(p, width = 800, height = 500)

```

Podemos visualizar 3 grupos distintos, onde o primeiro é composto de filmes cuja avaliação pela crítica se encontra perto de 75 pontos, o segundo possui filmes com avaliação entre 50 e 60 e o terceiro apresenta filmes com avaliação menor ou igual a 35. Podemos observar que os grupos foram semelhantes aqueles encontrados de maneira intuitiva.

### Renda

Agora os grupos serão feitos considerando a renda dos filmes em escala logarítmica. Primeiro será criado o dendograma, nesse caso foi observado que 3 grupos também seria o ideal, apesar de que as dissimilaridades desses grupos são maiores do que as dos criados levando em consideração as avaliações dos filmes.

```{r,message=FALSE}
row.names(filmes) = NULL


agrupamento_h = filmes %>% mutate(`BOX OFFICE` = log(`BOX OFFICE`)) %>% 
    column_to_rownames("TITLE") %>% 
    select(`BOX OFFICE`) %>%
    dist(method = "euclidian") %>% 
    hclust(method = "ward.D")

ggdendrogram(agrupamento_h, rotate = T, size = 2) + 
    geom_hline(yintercept = 4.5, colour = "red")
```
Vejamos as soluções com diferentes números de grupos.

```{r,message=FALSE}

filmes %>% mutate(`BOX OFFICE` = log(`BOX OFFICE`)) %>% 
    plota_hclusts_1d("`BOX OFFICE`", linkage_method = "centroid", ks = 1:6) + 
    scale_y_log10()
```
Observamos que as soluções com 3 ou 4 grupos são boas soluções, que dividem bem os dados.

```{r,message=FALSE}

filmes %>% mutate(`BOX OFFICE` = log(`BOX OFFICE`)) %>% 
    plota_hclusts_1d("`BOX OFFICE`", linkage_method = "centroid", ks = 3:4) + 
    scale_y_log10()
```

Os primeiros grupos são compostos por filmes com box office mais elevado, enquanto os outros são grupos de filmes com renda mais baixa.

## Silhouetas

Verificamos se um agrupamento é adequado (ou útil) observando seu gráfico de silhouetas.

Dada a distância média de um ponto para os demais do seu cluster(ou grupo) $a(i)$ e a distância média do ponto para todos os demais do cluster mais próximo $b(i)$, a largura da silhoueta de $i$ é : 

\[
s(i) := ( b(i) - a(i) ) / max( a(i), b(i) )
\]

1 significa uma boa atribuição para $i$, 0 significa indefinição e $-1$ significa que há outro cluster onde $i$ estaria melhor alocado.

Abaixo mostraremos os gráficos de silhouetas do agrupamento feito levando em consideração a avalição dos filmes.

```{r,message=FALSE}
distancias = filmes %>% 
    select(RATING) %>%
    dist(method = "euclidean")

agrupamento_hs = filmes %>% 
    column_to_rownames("TITLE") %>%
    select(RATING) %>%
    dist(method = "euclidean") %>% 
    hclust(method = "complete")

cores = RColorBrewer::brewer.pal(4, "Set2")

plot(silhouette(cutree(agrupamento_hs, k = 4), distancias), col = cores, border = NA)

cores = RColorBrewer::brewer.pal(3, "Set3")

plot(silhouette(cutree(agrupamento_hs, k = 3), distancias), col = cores, border = NA)
```

Visualizando os gráficos de silhouetas podemos observar que a escolha de 3 grupos ao invés de 4 é justificada, pois os valores de (i) estão mais próximos de 1 do que se fosse utilizado um agrupamento com 4 clusters.

## Duas dimensões

Primeiro apresentaremos o gráfico dos filmes considerando sua avaliação e renda:

```{r,message=FALSE}
p = filmes %>% 
    ggplot(aes(x = RATING, y = `BOX OFFICE`, label = TITLE)) + 
    geom_point(color = "#3ea366") 

ggplotly(p, width = 800, height = 500)
```

Agora será criado o dendograma, que usará um algoritmo para agrupar os filmes de acordo com o box office em escala logarítmica e a avaliação.

```{r,message=FALSE}
agrupamento_h_2d = filmes %>% 
    column_to_rownames("TITLE") %>%
    select(RATING, `BOX OFFICE`) %>% 
    mutate(`BOX OFFICE` = log10(`BOX OFFICE`)) %>% 
    mutate_all(funs(scale)) %>% 
    dist(method = "euclidean") %>% 
    hclust(method = "centroid")

ggdendrogram(agrupamento_h_2d, rotate = TRUE)

```

Como sempre, o algoritmo encontra grupos.  Vamos visualizá-los:

```{r,message=FALSE}


filmes2 = filmes %>% mutate(`BOX OFFICE` = log10(`BOX OFFICE`))
plota_hclusts_2d(agrupamento_h_2d, 
                 filmes2, 
                 c("RATING", "`BOX OFFICE`"), 'TITLE',
                 linkage_method = "ward.D", ks = 1:6) + scale_y_log10()
```

Compararemos as silhouetas do agrupamento com 4 clusters e 5 clusters:

```{r,message=FALSE}
distancias = filmes %>% 
    column_to_rownames("TITLE") %>%
    select(RATING, `BOX OFFICE`) %>% 
    mutate(`BOX OFFICE` = log10(`BOX OFFICE`)) %>% 
    mutate_all(funs(scale)) %>% 
    dist(method = "euclidean")

cores = RColorBrewer::brewer.pal(4, "Set3")
plot(silhouette(cutree(agrupamento_h_2d, k = 4), distancias), col = cores, border = NA)

cores = RColorBrewer::brewer.pal(5, "Set2")
plot(silhouette(cutree(agrupamento_h_2d, k = 5), distancias), col = cores, border = NA)

```

Dessa forma temos que o (i) se encontra ligeiramente mais próximo de 1 quando se tem 5 grupos, por conta disso e por ser mais fácil de classifica-los assim usaremos esse agrupamento.

```{r,message=FALSE}
names(filmes)[names(filmes)=="BOX OFFICE"] <- "LogRenda"
names(filmes)[names(filmes)=="RATING"] <- "Avaliacao"

filmes2 = filmes %>% mutate(LogRenda = log10(LogRenda))

p1 <- plota_hclusts_2d(agrupamento_h_2d, 
                 filmes2, 
                 c("Avaliacao", "LogRenda"),
                 'TITLE',
                 linkage_method = "ward.D", ks = 5) + scale_y_log10()


ggplotly(p1, width = 800, height = 500) 


```

Assim podemos dividir os filmes em que Angelina Jolie participou em 5 grupos. 

1. Alta renda e avaliação mediana ou mediocre, não são filmes aclamados pela crítica porém também não são ditos filmes ruins, no entanto eles possuem uma box office elevada, Maléfica (2014) e Sr. e Sra. Smith (2005) são exemplos de filmes que se encaixam bem nesse grupo, ambos tem avaliações mediocres, 50 e 59 respectivamente, porém suas rendas são elevadas, sendo maiores que $180M.

2. Renda média e avaliação média ou mediocre. The Good Shepherd (2006), que possui avaliação de 54 pontos, e Changeling (2008), com avaliação de 64 pontos, são exemplos de filmes que pertencem a esse grupo, ambos possuem box office menor que 85M e maior que 35M.

3. Filmes "ruins" de acordo com a crítica, todos possuem pontuação menor ou igual a 35, porém com renda elevada, sendo o menor box office de 65.8M.  Entre eles estão Lara Croft Tomb Raider - A Origem da Vida (2003) e Lara Croft Tomb Raider (2001), ambos realmente são filmes considerados "ruins", no entanto renderam muito por serem adaptações cinematográficas de uma franquia de jogos famosa até hoje, que é a de Tomb Raider.

4. Filmes considerados "muito ruins", com menos de 28 pontos em sua avaliação, a maioria estando abaixo de 22 pontos, e que também não foram sucesso de vendas. Seu maior box office foi de 34.6M. Entre os integrantes desse grupo estão Alexander (2004) e Taking Lives (2004).

5. É composto por apenas um filme, que é um fracasso em sua avaliação e na sua renda. Beyond Borders (2003) possui uma avaliação de 14 pontos apenas e sua renda foi de 4.4M, sendo está a menor renda de qualquer filme com Angelina Jolie.
